---
title: "Laboratorio 02"
author: "Curso R de verão 2016 - Felipe Mariano"
date: "28 de janeiro de 2016"
output: html_document
---

###Exercícios

#####Leia de alguma forma adequada todos os arquivos dentro da pasta “dados” obtida neste link, guardando os dados em objetos com nomes pnud_xxx, sendo xxx o nome da extensão do arquivo. Para cada arquivo lido, rode o summary() das 10 primeiras colunas para verificar que os dados foram obtidos corretamente.


```{r include=FALSE, cache=FALSE}
library(httr)
library(graphics)
library(readr)
library(readxl)
library(dplyr)
library(httr)
library(xml2)
library(rvest)
library(ggplot2)
library(tidyr)
```

####->CSV:
```{r}
arq <- 'C:/Users/felipe/Desktop/R Programming/pnud2_win.csv'
dt_pnud_csv <- read.table(file = arq, sep = ";", dec = ",", header = T, 
                    stringsAsFactors = F)
pnud_csv <- dt_pnud_csv[,c(1:10)]
summary(pnud_csv)
```


####->XLSX:
```{r}
arq <- 'C:/Users/felipe/Desktop/R Programming/pnud_win.xlsx'
dt_pnud_xlsx <- read_excel(arq, col_names = TRUE, na = "")
pnud_xlsx <- dt_pnud_xlsx[,c(1:10)]
summary(pnud_xlsx)
```


####->TXT:
```{r}
arq <- 'C:/Users/felipe/Desktop/R Programming/pnud_win.txt'
dt_pnud_txt <- read.table(file = arq, sep = " ", dec = ".", header = T, 
                           stringsAsFactors = F)
pnud_txt <- dt_pnud_txt[,c(1:10)]
summary(pnud_txt)
```


####->RDA:
```{r}
arq <- 'C:/Users/felipe/Desktop/R Programming/pnud.rda' 
dt_pnud_rda <- load(arq)
pnud_rda <- d[,c(1:10)]
summary(pnud_rda)
```


####->RDS:
```{r}
arq <- 'C:/Users/felipe/Desktop/R Programming/pnud.rds' 
dt_pnud_rds <- readRDS(arq)
pnud_rds <- dt_pnud_rds[,c(1:10)]
summary(pnud_rds)
```


####->SQLITE:
```{r}
arq <- 'C:/Users/felipe/Desktop/R Programming/pnud.sqlite'
dados_pnud <- src_sqlite(arq) %>% 
  tbl("pnud")
pnud_sqlite <- data.frame(dados_pnud)
summary(pnud_sqlite[,c(1:10)])
```


####->HTML:
```{r}
arq <- 'C:/Users/felipe/Desktop/R Programming/pnud.html'
tbs <- data.frame(readHTMLTable(arq))
summary(tbs[,c(1:10)])
```


####->JSON:
```{r}
arq <- 'C:/Users/felipe/Desktop/R Programming/pnud.json'
dt_json <- GET(arq)
```




##Parte 2:


```{r include=FALSE, cache=FALSE}
link_pnud <- 'https://www.dropbox.com/s/seqctcl46qeemgu/pnud_simplificado.rds?dl=1'
tmp <- tempfile()
httr::GET(link_pnud, httr::write_disk(tmp))
pnud <- readRDS(tmp)
file.remove(tmp)
```


####->Quais são os seis municípios com os maiores IDH municipais em 2010.
```{r}
pnud %>% select(ano, ufn, idhm) %>% 
  filter(ano == 2010) %>% 
  arrange(desc(idhm)) %>% 
  head(6)
```


####->Qual é a unidade federativa com menor expectativa de vida média, ponderada pela população dos municípios em 2000.
```{r}
pnud %>% select(ano, espvida, ufn, pesotot) %>%  
  filter(ano == 2010) %>% group_by(ufn) %>%
  summarise(espvida_med = sum(espvida * pesotot)/sum(pesotot)) %>% 
  arrange(espvida_med) %>% head(1)
```


####->Quais são os municípios outliers com relação ao índice de Gini em 1991 e em 2010 
####->(Dica: utilize como critério para determinar outliers valores maiores que a média mais duas vezes o desvio padrão).
```{r}
pnud %>% select(ano, gini, ufn) %>%
  filter(ano == 2010 | ano == 1991) %>% filter(gini > (mean(gini) + (2 * sd(gini))))
pnud %>% select(ano, ufn, rdpc, espvida) %>% arrange(desc(rdpc)) %>% head(10)
```
####quanto maior a renda per capita, maior a expectativa de vida!


####-> No nordeste o aumento de distribuição de renda foi maior do que no sudeste?
```{r}
se <- c('Espírito Santo', 'Minhas Gerais', 'Rio de Janeiro', 'São Paulo')
ne <- c('Alagoas', 'Bahia', 'Ceará', 'Maranhão', 'Paraíba', 'Pernambuco', 'Piauí', 'Rio Grande do Norte', 'Sergipe')
n <- c('Acre', 'Amapá', 'Amazonas', 'Pará', 'Rondônia', 'Roraina', 'Tocantins')
s <- c('Paraná', 'Santa Catarina', 'Rio Grande do Sul')
co <- c('Distrito Federal', 'Goiás', 'Mato Grosso', 'Mato Grosso do Sul')
val1 <- 
pnud %>% filter(ufn %in% se) %>% group_by(ano) %>% summarise(x = mean(rdpc)) %>% summarise(media = mean(x))
val2 <- 
pnud %>% filter(ufn %in% ne) %>% group_by(ano) %>% summarise(x = mean(rdpc)) %>% summarise(media = mean(x))

if (val1 > val2){
  print('A renda do Sudeste aumentou mais que o Nordeste')
}else
{
  print('A renda do Sudeste não aumentou mais que o Nordeste')
}
```



####Associação entre Escolariedade, renda per capita e espectativa de vida.
```{r}
pnud %>% select(ano, ufn, idhm, rdpc, espvida) %>% group_by(ufn) %>% summarise(idhm_med = mean(idhm), renda_perc_med = mean(rdpc), espec_vida_med = mean(espvida)) %>% arrange(desc(idhm_med))
```



####Valores anteriores no gráfico (3 primeiros estados):
```{r}
estados <- c('Distrito Federal', 'Rio de Janeiro', 'São Paulo')

valores <- 
pnud %>% select(ano, ufn, idhm, rdpc, espvida) %>% 
  mutate(idhm = ((idhm - min(idhm))/(max(idhm) - min(idhm))),
         rdpc = ((rdpc - min(rdpc))/(max(rdpc) - min(rdpc))),
         espvida = ((espvida - min(espvida))/(max(espvida) - min(espvida)))
         ) %>%
  gather(valores = c(idhm, rdpc, espvida)) %>%
  filter(ufn %in% estados) %>% group_by(key, ano, ufn) %>%
  summarise(valor = mean(value)) 

ggplot(valores, aes(ano, valor, color = key)) + geom_line() +
  facet_wrap(~ufn) +
  scale_color_manual("Índice", values = c("dark grey", "sky blue", "red"),
                     labels = c("Espectativa de vida", "IDHM", "Renda per capita")
                     ) +
  labs(x = "Ano", y = "Valores")

```



####Renda per capita de São Paulo:
```{r results='hide', message=FALSE, warning=FALSE}

valores <- 
pnud %>% select(ano, ufn, rdpc, municipio) %>% 
  filter(ufn %in% 'São Paulo') %>% group_by(ano, municipio) %>%
  summarise(valor = mean(rdpc)) %>% arrange(desc(valor))

ggplot(valores) + 
  geom_histogram(aes(x = valor, y = ..density..), color = 'light grey', fill = 'dark grey')

```