---
title: "Laboratorio 04"
output: html_document
---


##geom_point


####1. Quais são os aspectos estéticos (aesthetics) exigidos (obrigatórios) da função geom_point()?

#####Resposta: 
            As variáveis X e Y.


####2. Faça um gráfico de dispersão do preço (price) pela variável quilates (carat). Utilize as funções xlab() e ylab() para trocar os labels dos eixos x e y, respectivamente.

```{r}
library(ggplot2)

  graph <- 
ggplot(diamonds) +
  geom_point(aes(x = carat, y = price))

graphExe1 <- 
  graph + xlab("Quilates") + 
  ylab("Preço")

graphExe1
```



####3. Utilize a facets para fazer gráficos de dispersão do preço pela variável quilate (o mesmo gráfico do exercício 1) para cada nível da variável claridade (clarity).

```{r}
  graph <- 
ggplot(diamonds) +
  geom_point(aes(x = carat, y = price))

graph <- 
ggplot(diamonds) +
  geom_point(aes(x = carat, y = price))

graphExe2 <- 
  graph + xlab("Quilates") + 
  ylab("Preço") + facet_grid(~clarity)

graphExe2
```


##geom_histogram


####4. Quais são os aspectos estéticos (aesthetics) exigidos (obrigatórios) da função geom_histogram()?
#####Resposta: 
            A variável X.
            

####5. Faça um histograma da variável preço. Modifique a cor das barras de forma que elas não pareçam grudadas umas nas outras.
            
```{r}
graphHist <- 
ggplot(data = diamonds, aes(x = price, y = ..density..)) +
  geom_histogram(color = 'black', fill = 'light grey')
graphHist
```


####6. Utilize a função geom_density() para adicionar ao gráfico anterior uma estimativa suavizada da densidade.
```{r}
graphHist +
  geom_density(alpha = 0.6, color = "Blue")
```


##geom_boxplot


####7. Quais são os aspectos estéticos (aesthetics) exigidos (obrigatórios) da função geom_boxplot()?
#####Resposta: 
            Os aspectos: lower, middlle, upper, x, ymax, ymin
            

####8. Faça boxplots da variável preço coloridos de acordo com a variável corte (cut).
```{r}
graphHist <- 
ggplot(data = diamonds) +
  geom_boxplot(aes(y = price, x = color, fill = cut))
graphHist
```


####9. Substitua as cores padrões e remova a legenda do gráfico anterior. (Dica: use a função scale_color_manual)
```{r}
graphHist +
  scale_color_manual(values = c("grey", "light blue"))
```
