---
title: "Laboratorio 04"
output: html_document
---

```{r include=FALSE, cache=FALSE}
library(ggplot2)
library(tidyr)
library(dplyr)
library(lubridate)
```
##geom_point


####1. Quais são os aspectos estéticos (aesthetics) exigidos (obrigatórios) da função geom_point()?

#####Resposta: 
            As variáveis X e Y.


####2. Faça um gráfico de dispersão do preço (price) pela variável quilates (carat). Utilize as funções xlab() e ylab() para trocar os labels dos eixos x e y, respectivamente.

```{r}


  graph <- 
ggplot(diamonds) +
  geom_point(aes(x = carat, y = price))

graphExe1 <- 
  graph + xlab("Quilates") + 
  ylab("Preço")

graphExe1
```



####3. Utilize a facets para fazer gráficos de dispersão do preço pela variável quilate (o mesmo gráfico do exercício 1) para cada nível da variável claridade (clarity).

```{r}
  graph <- 
ggplot(diamonds) +
  geom_point(aes(x = carat, y = price))

graph <- 
ggplot(diamonds) +
  geom_point(aes(x = carat, y = price))

graphExe2 <- 
  graph + xlab("Quilates") + 
  ylab("Preço") + facet_grid(~clarity)

graphExe2
```


##geom_histogram


####4. Quais são os aspectos estéticos (aesthetics) exigidos (obrigatórios) da função geom_histogram()?
#####Resposta: 
            A variável X.
            

####5. Faça um histograma da variável preço. Modifique a cor das barras de forma que elas não pareçam grudadas umas nas outras.
            
```{r}
graphHist <- 
ggplot(data = diamonds, aes(x = price, y = ..density..)) +
  geom_histogram(color = 'black', fill = 'light grey')
graphHist
```


####6. Utilize a função geom_density() para adicionar ao gráfico anterior uma estimativa suavizada da densidade.
```{r}
graphHist +
  geom_density(alpha = 0.6, color = "Blue")
```


##geom_boxplot


####7. Quais são os aspectos estéticos (aesthetics) exigidos (obrigatórios) da função geom_boxplot()?
#####Resposta: 
            Os aspectos: lower, middlle, upper, x, ymax, ymin
            

####8. Faça boxplots da variável preço coloridos de acordo com a variável corte (cut).
```{r}
graphHist <- 
ggplot(data = diamonds) +
  geom_boxplot(aes(y = price, x = color, fill = cut))
graphHist
```


####9. Substitua as cores padrões e remova a legenda do gráfico anterior. (Dica: use a função scale_color_manual)
```{r}
graphHist +
  scale_color_manual(values = c("grey", "light blue"))
```


##geom_bar
  

####10. Quais são os aspectos estéticos (aesthetics) exigidos (obrigatórios) da função geom_bar()?
#####Resposta: 
            A variável/aspecto estético X.

####11. Faça um gráfico de barras do número de diamantes em cada categoria da variável cor (color).
```{r}
graph <- 
  ggplot(diamonds) +
  geom_bar(aes(x = color)) +
  ylab("Quantidade") +
  xlab("Cor")
graph
```


#BD ECONOMICS:


####12. Faça um gráfico de dispersão do número de desempregados (eixo x) pelo tempo médio de desemprego (eixo y). Não se esqueça de alterar o label dos eixos.
```{r}
graph <- ggplot(data = economics, aes(x = unemploy, y = uempmed)) + 
  geom_point() + 
  xlab("Desempregados") + ylab("Tempo Médio de desemprego")

graph
```


####13. Faça o mesmo gráfico do exercício anterior, no entanto, os pontos devem ter cores diferentes para cada ano, seguindo uma escala contínua.
```{r}
graph + 
  geom_point(aes(color = year(date)))
```


####14. Faça um gráfico de linha do número de desempregados (eixo y) e a data (eixo x).
```{r}
graph <- ggplot(data = economics, aes(x = date, y = unemploy)) +
  geom_line() +
  xlab("Data") + ylab("Desempregados")
```


####15. Repita o gráfico anterior, no entanto desta vez a periodicidade deve ser anual e o valor apresentado no eixo y deve ser o número médio de desempregados.
```{r}
dt_economics <- 
  economics %>% select(date, unemploy) %>%
  group_by(ano = year(date)) %>% summarise(desemp = mean(unemploy))

graph <- ggplot(data = dt_economics, aes(x = ano, y = desemp)) +
  geom_line() +
  xlab("Data") + ylab("Desempregados")

graph
```


####16.Tente reproduzir o seguinte gráfico:
```{r}
dt_economics <- 
  economics %>% select(date, unemploy) %>%
  group_by(ano = year(date)) %>% summarise(desemp = median(unemploy), lim_inf = quantile(unemploy, probs = c(0.01), na.rm = TRUE), lim_sup = quantile(unemploy, probs = c(0.99), na.rm = TRUE))

graph <- ggplot(data = dt_economics, aes(x = ano, y = desemp)) + 
  geom_ribbon(aes(ymin = lim_inf, ymax = lim_sup), fill = "grey50") + 
  geom_line()

graph
```


####17. Afim de comparar a evolução no tempo dos índices pce, psaver e taxa de desemprego (unemploy/pop), tente refazer o seguinte gráfico.
```{r}
dt_economics <- 
  economics %>%
  mutate(txa_desemprego = (unemploy/pop)) %>% select(date, pce, psavert, txa_desemprego) %>% filter(pce < 9000)

dt_economics <- 
dt_economics %>%  gather(tipo, valor, -date)

graph <-  
  ggplot(data = dt_economics, aes(x = date, y = valor)) +
  geom_line() + facet_grid(tipo ~ ., scales = "free_y")
graph
```